# 关于公司是否满足持续经营假设请教陈版

提问人：superpau 时间：2023-02-03 09:44:34
陈版，有个问题想请教下您。
公司为一家房地产开发公司，其主营业务为房地产开发及销售，当前其开发的房产已经销售完毕，即公司的原主营业务基本已经不存在。目前公司的主要收入来源为投资性房地产对外出租收入，账面主要资产为一块土地使用权以及对应的投资性房地产，想请教陈版这种情况是否仍满足持续经营的假设

回答人：chenyiwei
一般理解仍然是满足持续经营条件的。因为公司的财务状况和管理层意图均未出现异常，在可预见的未来仍可继续运营当前的业务。
参考：财政部会计司发布的企业会计准则实施问答（http://kjs.mof.gov.cn/zt/kjzzss/ ... 0210302_3664205.htm）：
问：封闭式基金、理财产品、信托计划等寿命固定或可确定的结构化主体，是否符合持续经营假设？
答：根据《企业会计准则——基本准则》并参照相关讲解，持续经营，是指在可以预见的将来，企业将会按当前的规模和状态继续经营下去，不会停业，也不会大规模削减业务。在持续经营前提下，会计确认、计量和报告应当以企业持续、正常的生产经营活动为前提。
明确这个基本假设，就意味着会计主体将按照既定用途使用资产，按照既定合约条件清偿债务，并根据企业会计准则进行确认、计量和报告，而不是按照企业破产清算有关会计处理规定处理。因此，对于封闭式基金、理财产品、信托计划等寿命固定或可确定的结构化主体，有限寿命本身并不影响持续经营假设的成立。